【裁判字號】    95,聲,702
【裁判日期】    950426
【裁判案由】    發還擔保金
【裁判全文】
臺灣板橋地方法院民事裁定               95年度聲字第702號
聲  請  人  國泰世華商業銀行股份有限公司
即  債權人
法定代理人  乙○○
代  理  人  丙○○
相  對  人  甲○○
即  債務人  丁○○
上列聲請人聲請發還擔保金事件，本院裁定如下：
    主      文
聲請人於本院九十四年度存字第二七六六號擔保提存事件一案所
提存之擔保金新臺幣壹佰萬元准予發還。
聲請程序費用由相對人負擔。
    理      由
一、按訴訟終結後，供擔保人證明已定20日以上之期間，催告受
    擔保利益人行使權利而未行使者，或法院依供擔保利益人之
    聲請，通知受擔保利益人於一定期間內行使權利並向法院為
    行使權利之證明而未證明者，法院應依供擔保人之聲請，以
    裁定命返還其提存物或保證書，民事訴訟法第104條第1項第
    3款定有明文，依同法第106條之規定，於其他依法令供訴訟
    上之擔保者，亦準用之。
二、本件聲請意旨略以：聲請人與相對人間假扣押事件，聲請人
    前依本院90年度裁全正字第8597號民事裁定，為擔保假扣押
    ，曾提供面額新台幣 (下同)共計1,000,000元之中央政府建
    設公債83年度甲類第三期債票，並以本院90年度存字第4043
    號提存事件提存後，聲請對相對人之財產予以假扣押在案。
    嗣聲請人聲請變換提存物，經本院以94年度聲字第287 號民
    事裁定准予就前開擔保物變換為同額之現金1,000,000 元，
    最後以本院94年度存字第2766號提存事件提存在案。茲因聲
    請人已於訴訟終結後定20日以上之期間催告相對人行使權利
    而未行使，為此提出本院90年度裁全字第8957號民事裁定、
    90年度存字第4412號提存書、90年度民執全松字第4042號函
    、94年度聲字第287 號民事裁定及其確定證明書、94年度存
    第2766號提存書、94年度全聲字第49號民事裁定及其確定證
    明書、94年9 月13日板院通民法94年度聲字第1718號函等影
    本各1 件，聲請發還擔保金等語。
三、本件假扣押債權人原為「世華聯合商業銀行股份有限公司」
    ，嗣與國泰商業銀行股份有限公司合併，並於合併後更名為
    「國泰世華商業銀行股份有限公司」，有聲請人提出之財政
    部台財融 (二)字第0920028794號函影本1件可憑，合先敘明
    。經查聲請人前開主張，業據其提出上開證據為證，並經本
    院依職權調閱本院90年度裁全字第8597號、90年度執全字第
    4043號假扣押保全程序暨執行卷、94年度存字第2766號擔保
    提存卷及94年度聲字第1718號聲請催告行使權利卷核閱屬實
    ，復有臺灣臺北地方法院95年4月18日北院錦文人字第09500
    02827號函1紙及本院民事紀錄科查詢表4 紙在卷為證，聲請
    人之聲請意旨核與民事訴訟法第104條第1項第3 款規定相符
    ，應予准許。
四、爰依民事訴訟法第95條、第78條，裁定如主文。
中    華    民    國    95    年    4     月    26    日
                  民事第一庭法  官  陳翠琪
以上正本證明與原本無異。
如不服本裁定應於送達後10日內向本院提出抗告狀，並應繳納抗
告裁判費新台幣1,000 元整。
中    華    民    國    95    年    4     月    27    日
                            書記官  林進煌


司法院資訊處製作；財團法人民間司法改革基金會備份。
